臺灣高雄地方法院民事裁定
111年度消債職聲免字第46號
聲　請　人　黃洵煜（原名：黃仲聖）
　　　　　　　　　　00000000000000000000000000000000000
00000000000000000000000000000000000000000000000000
代　理　人　李明燕律師
相對人即債　國泰世華商業銀行股份有限公司
權人　　　　　　　　000000000000000000000000000000000000
法定代理人　郭明鑑　00000000
代　理　人　黃怡玲　000000000000000000000000000000000000
相對人即債　中國信託商業銀行股份有限公司
權人　　　　　　　　000000000000000000000000000000000000
0000000000000000000000000000000000000000000000000000000
法定代理人　利明献　00000000
　　　　　　　　　　000000000000000000000000
　　　　　　　　　　00000000000000000000000000000000000
相對人即債　滙誠第二資產管理股份有限公司
權人　　　　　　　　000000000000000000000000000000000000
法定代理人　莊仲沼　00000000
　　　　　　　　　　000000000000000000000000
　　　　　　　　　　000000000000000000000000000000000000
相對人即債　中華電信股份有限公司個人家庭分公司
權人　　　　　　　　000000000000000000000000000000000000
法定代理人　蘇添財　00000000
　　　　　　　　　　000000000000000000000000
　　　　　　　　　　0000000000000000000000000
相對人即債　新加坡商艾星國際有限公司台灣分公司
權人　　　　　　　　00000000000000000000000000000000000
法定代理人　曾慧雯　00000000
　　　　　　　　　　000000000000000000000000
　　　　　　　　　　000000000000000000000000000000000000
上列聲請人即債務人因消費者債務清理事件聲請免責，本院裁定
如下：
    主  文
聲請人即債務人黃洵煜（原名：黃仲聖）應予免責。
    理  由
一、本案基礎事實
　　查聲請人於民國109年10月20日聲請清算，經本院以109年度
    消債清字第291號裁定自110年3月10日開始清算程序，嗣因
    財產不敷清償相關債務及費用，本院乃於110年12月10日以1
    10年度司執消債清字第49號裁定終結清算程序確定，而普通
    債權人未同意免責。
二、本件經本院裁定終結清算程序確定，依消費者債務清理條例
    第132條、第133條、第134條之規定，本院應就聲請人是否
    應予免責（即無前開條例第133條、第134條規定之要件）進
    行審理，茲說明如下：
　㈠消債條例第133條前段
　1.本院裁定開始清算程序後，聲請人之財產及所得
　　⑴聲請人的財產
　　　查聲請人名下無財產，其自109年起領取租金補助新臺幣
      （下同）3200元，111年起調高金額為3600元，未領取其
      他社會補助、津貼等情，有稅務電子閘門財產所得調件明
      細表、低收入戶/中低收入戶/中低老年人生活津貼管理/
      身障者生活補助/單親家庭子女生活教育補助表、勞動部
      勞工保險局函、勞動部勞動力發展署高屏澎東分署函、高
      雄市政府都市發展局函在卷可資認定（見院卷第11-15頁
      、第7-9頁、第22頁、第29頁、第23-24頁）。
　　⑵聲請人之所得
　　　查聲請人自承其從事UBER、熊貓外送員為業，另於110年7
      月領取紓困補助10000元，尚有領取獎金、五倍卷、回饋
      金各144元、5700元等語，復參以聲請人提出其前開收入
      及領取之各項款項明細（見院卷第41-43頁、第75-76頁）
      ，堪認自109年10月20日開始清算程序起至前開明細所載
      最後月份111年2月止，以月為單位計算，聲請人所得（前
      開收入、租金補助）總額為125901元（見院卷第78頁計算
      表）。
　2.本院裁定開始清算程序後，聲請人之支出
　　⑴依衛福部社會司公告110、111年度高雄市最低生活費為133
      41元、14419元，依消債條例第64條之2第1項、第2項之規
      定，聲請人、受扶養者之最低生活費用應以前開高雄市每
      月最低生活費用金額1.2倍計算即16009元、17303元做為
      計算基準數額。
　　⑵聲請人最低生活費
　　　查聲請人主張其向胞弟租屋居住，每月實際支出金額自10
      200元至13536元不等，生活費不足時，其就縮減支出等情
      ，並提出胞弟李宥誼出具之切結書、支出明細表為佐（見
      院卷第57頁、第42-43頁）；參酌前開說明，依聲請人所
      提支出明細表所載其每月實際支出金額尚低於前開金額，
      應可採為計算基準，自110年3月10日開始清算程序起至前
      開明細所載最後月份111年2月止，以月為單位計算，聲請
      人支出最低生活費總額為129794元（見院卷第78頁計算表
      ）。
　3.本院裁定開始清算程序後，聲請人之所得餘額
　　依據上開證據，聲請人前開所得總額扣除個人最低生活費總
    額後，已無餘額（透支總額為3893元；見院卷第78頁計算表
    ）。
　㈡消債條例第133條後段
　　聲請人於聲請清算前2年期間，可處分所得總額每月6271元
    ，扣除每月個人必要生活費5000元後，尚有餘額1271元等情
    ，為聲請人所不爭執（見院卷第75頁），亦為本院109年度
    消債清字第291號裁定認定在案，則聲請人於聲請清算前2年
    期間所得餘額為30504元（計算式：1271×24=30504）；又普
    通債權人於清算程序中受償總額39997元乙節，亦有110年度
    司執消債清字第49號裁定、債權表（更正版）、金額分配表
    、分配結果彙總表、債權人分配金額彙總表在卷可參（見院
    卷第2頁、司執消債清字卷第152-153頁、第150-151頁）。
    可認聲請人於本院裁定開始清算程序後，其所得總額扣除個
    人最低生活費總額後已無餘額，且普通債權人於清算程序受
    分配總額尚高於聲請人於聲請清算前2年期間之可處分所得
    餘額，不符消債條例第133條所規定不免責事由。
  ㈢消債條例第134條部分
　　查聲請人無出國紀錄，此有入出境查詢表在卷可參（見院卷
    第6頁）；又本院復查無聲請人有消債條例第134條所列其他
    各款應不免責事由，且債權人亦未提出聲請人有何符合消債
    條例第134條各款所規定之事證供本院參酌，故應認聲請人
    並無消債條例第134條所定不免責事由之存在。
　㈣消債條例第138條
　　本件債權發生原因為信用卡費、小額信貸、電信費等情，有
    債權表（更正版）在卷可佐（見司執消債清卷第152-153頁
    ），堪認本件債權非屬消債條例第138條所定不受免責裁定
    影響之事由。
　㈤消債條例第128條第1、2項規定
　1.按清算程序終止或終結後，發現可分配於債權人之財產時，
    法院應依管理人之聲請以裁定許可追加分配。但其財產於清
    算程序終止或終結之裁定確定之翌日起2年後始發現者，不
    在此限。前項追加分配，於債務人受免責裁定確定後，仍得
    為之，並準用第123條規定（消債條例第128條第1、2項規定
    參照）。
　2.本件若聲請人之財產於清算程序終止或終結裁定（即110年
    度司執消債清字第49號）確定之翌日起2年後始發現者，債
    權人仍得依前開規定辦理，附此敘明。
三、債權人所提其他意見，尚不影響判斷結果或其意見未臻明確
    ，爰不逐一論列，併予敘明。
四、據上論結，聲請人既經本院裁定終止清算程序確定，復無消
    債條例第133條、第134條所定應不免責事由存在，揆諸首揭
    說明，自應以裁定免除聲請人之債務，基此，本件聲請人聲
    請免責，自應予准許，爰裁定如主文。　　
中　　華　　民　　國　 111　　年　　5 　　月　　12　　日
              　　民事庭　　法　官　賴寶合
上為正本係照原本作成
如不服本裁定，應於裁定送達後10日內，以書狀向本院提出抗告
，並繳納抗告費新臺幣1千元
中　　華　　民　　國　 111　　年　　5 　　月　　12　　日
  　                        書記官　胡美儀